臺灣高等法院交通事件裁定　　　　　　 94年度交抗字第267號
　　抗　告　人
　　即受處分人　甲○○
上列抗告人因違反道路交通管理處罰條例案件，不服臺灣板橋地
方法院，中華民國93年11月30日所為裁定（93年度交聲字第1535
號），提起抗告，本院裁定如下：
    主  文
抗告駁回。
    理  由
一、本件抗告人甲○○如何於民國（下同）九十三年七月二十二
    日早上十一時八分許在國道一號高速公路北向一三八公里處
    ，經國道公路警察局第二警察隊造橋分隊執勤員警查獲抗告
    人甲○○駕駛車號ＤＰ－三０一一號自用小客車，因「一、
    經雷射槍測速車速一一三公里，限速一百公里，超速十三公
    里，測距二０四點六公尺；二、不服警方稽查取締，攔車不
    停，苗栗出口匝道攔獲」違規行為，遂以公警局交字第Ｚ0
    0000000號通知單當場舉發之，經抗告人拒絕簽收通
    知聯郵寄。嗣後抗告人提出申訴，經交通部公路總局臺北區
    監理所於九十三年九月七日北監自裁字第裁四○—Ｚ000
    00000號裁決書裁罰新台幣六千元、並記違規點數二點
    ，有上開裁決書，掛號郵件收件回執、舉發違反道路交通管
    理事件通知單、交通違規案件陳述書、內政部警政署國道公
    路警察局第二警察隊九十三年八月二十三日公警二交訴字第
    ０九三０００一九五四號函等件影本附卷可稽。
二、雖抗告人不服原審裁定，綜合主張略以：伊見有警車從後面
    過來攔停，遂立即停車主動出示相關證件配合接受檢查，當
    時員警拿活動測速器告知超速，沿途路上其他車輛很多，警
    察並未明確指出車號及測距，就強行要開超速紅單，當時有
    向員警反應此件超速的爭議性，員警態度就變得很差，自行
    再開一張危險駕車蛇行紅單，因均與事實不符，員警又未能
    具體舉出照片以實其說，爰依法提起抗告到院云云。
三、按汽車行駛高速公路，應依速限標誌指示，高速公路交通管
    制規則第五條第一項前段定有明文。又按，汽車行駛於高速
    公路或設站管制之道路，而不遵管制之規定者，處汽車駕駛
    人三千元以上六千元以下罰鍰；另汽車駕駛人，駕駛汽車有
    違反本條例之行為，經交通勤務警察制止時，不聽制止或拒
    絕停車接受稽查而逃逸者，除各該條規定處罰外，處新臺幣
    三千元以上六千元以下罰鍰；汽車駕駛人有道路交通管理處
    罰條例第三十三條、第六十條之情形者，記違規點數一點；
    道路交通管理處罰條例第三十三條第一項、第六十條第一項
    、第六十三條第一項第一款分別定有明文。
四、經查，國道一號高速公路北向一三三至一三八公里路段之最
    高速限為一百公里，而本件抗告人甲○○於九十三年七月二
    十二日早上十一時八分許，駕駛車號ＤＰ－三０一一號自用
    小客車，行經該路段時，以時速一百一十三公里行駛（高於
    最速限十三公里），經內政部警政署國道公路警察局第二警
    察隊造橋分隊執勤員警以雷射槍測速超速再以指揮棒攔車不
    停後，沿途任意變換車道、蛇行加速逃逸，影響行車安全，
    後經上述員警攔停後當場即出示所使用之測速儀器測得之時
    速一一三公里、測距二０四點六公尺給抗告人看，並針對抗
    告人超速駕車、不服稽查之事實以公警局交字第Ｚ0000
    0000號通知單當場舉發之（駕車蛇行部分另以公警局交
    字第Ｚ00000000號通知單當場舉發），抗告人拒絕
    簽收，依違反道路交通管理事件統一裁罰基準及處理細則第
    十一條第一項第一款規定，視為抗告人已經收受該通知單等
    情，業據原審裁定臚陳甚詳。抗告人雖陳稱其當時並未超速
    云云。惟據證人證人邱嘉璿（即現場製作舉發違反道路交通
    管理事件通知單之警員），於九十三年十一月二十四日原審
    訊問時具結證稱：「（問：本件為何開立二張罰單，情形為
    何？）當時我們在國道一號北向一三八公里處用測速槍測速
    ，測速槍只有能對一臺車子測速，後來我們測速結果異議人
    車速一一三公里超過速限一百公里。後來我準備攔檢的時候
    ，異議人車子從外線切到中線，後來我用指揮棒放下示意攔
    檢時，異議人車子又從中間車到往內線車道移動，後來我們
    開車追查異議人，我們在北上一三七公里處，就發現異議人
    車子在內線、中線、外線車道內變換車道一直鑽，我們到苗
    栗出口匝道處才攔下異議人的車子，後來我們給異議人看測
    速槍的數據，我們手執測速槍只能一次測速一臺車子，我們
    手持的測速槍只能顯示測定的距離及車速，我可以確定當時
    測速槍的數據就是異議人的車子沒有錯，後來我們開立超速
    、稽查攔檢未停、蛇行的罰單給異議人。之前異議人超速，
    我們要攔檢停下的時候，我是站在路肩，警車也停在旁邊，
    當時異議人應該有發現，所以車子才會鑽到車道裡面，所以
    才開立攔檢未停的罰單。」（參見原審九十三年十一月二十
    四日訊問筆錄）。查本件員警站在路肩執行交通勤務，並將
    警車停在路旁，以測速槍測定異議人超速，正欲攔停之際，
    抗告人即駕駛該車從外線切到中線，後員警以指揮棒指揮示
    意抗告人停車，抗告人又從中線切到內線車道，而後員警開
    車緊追其後，抗告人又一直變換車道，按駕駛車輛於道路時
    ，理應留意四周狀況，而當時路肩停有警車，警員正執行交
    通勤務，衡情應知警員正在取締道路違規事項，且天候良好
    視線清晰，抗告人焉可能未發現執行交通勤務警察示意其停
    車攔檢之理，其辯稱當時未發現或看見警車攔檢云云，不足
    採信。又其抗告本件無違規照片一節，經查，本件警察既係
    以測速槍測速及以追趕方式攔停，自無照片，抗告人以無照
    片否認違規，尚非可採。況且按當時證人邱嘉璿係執行交通
    管理勤務而舉發違反道路交通管理處罰條例所列之違規事實
    ，本質上為行政處分，自當件其將依所見之違規情狀，據實
    填載於舉發違反道路交通管理事件通知單，此於證人邱嘉璿
    與抗告人人並無仇隙，應無甘冒偽證之風險攀誣抗告人之可
    能情形下，更應是認其證言可信。綜上所述，抗告人雖否認
    有拒絕停車接受稽查之違規，但迄未就執勤警員之舉發有何
    瑕疵或錯誤，舉證以供調查，空言置辯，顯難採信，則抗告
    人因超速違規，經交通勤務警察以指揮棒指揮並鳴警笛示意
    停車，仍未停靠路邊接受稽查或陳述意見，其有不服從交通
    勤務警察稽查之違規事實，足堪認定。綜上所述，原審認為
    原處分機關援引上揭法條處抗告人罰鍰新臺幣六千元，依法
    並無不合，抗告人聲明異議意旨為無理由，應依道路交通管
    理處罰條例第八十七條第二項，道路交通案件處理辦法第十
    九條，裁定予駁回，經核原審裁定，並無不當，抗告無理由
    ，應予駁回。
五、據上論結，應依道路交通案件處理辦法第26條，刑事訴訟法
    第412條，裁定如主文。
中　　華　　民　　國　　94　　年　　4　　月　　29　　日
                  交通法庭審判長法　官  李文成
　　　　　　　　　　　　　　　　法  官  周盈文
　　　　　　　　　　　　　　　　法  官  官有明
以上正本證明與原本無異。
不得再抗告。
                                書記官  林蓓瑜
中　　華　　民　　國　　94　　年　　5 　　月　　4 　　日
